# 企业与企业之间采取特许经营模式BOT项目的核算问题

提问人：casualyzy 时间：2017-02-15 11:38:05
同问，企业之间是否可以采取BOT进行核算？谢谢

回答人：chenyiwei
企业的节能服务合同，节能服务公司就可以选择参考BOT模式核算。对方业主是企业还是公共部门，对提供节能服务的企业而言，不是影响其会计处理模式的主要因素。